

26 años

Español

28 de Diciembre de 1996



pasanchez96@outlook.es

www.pasanchez.com

Madrid

#### **CONOCIMIENTOS**

- C#
- VB.NET
- .Net (Core, Framework, Standard)
- SQL Server
- LINQ
- REST API
- Entity Framework
- MVC
- Web (html, css, js)
- Angular
- Wordpress
- Git
- Scrum
- Visual Studio Enterprise

### **MABILIDADES**

- Carnet B
- Proactivo
- Organizado
- Resolutivo
- Capacidad de trabajo en equipo

# **IDIOMAS**INGLÉS INTERMEDIO

## **PABLO SÁNCHEZ**

DESARROLLADOR DE SOFTWARE

#### PERFIL PERSONAL

Tengo 3 años de experiencia en consultoría con contacto directo con el cliente y experiencia en tecnologías como C#, .Net, Sql Server, Angular, JS y de integración con múltiples servicios web como puede ser sms, google maps, crashlytics, etc.

En lo personal me considero una persona trabajadora, colaborativa, con muchas ganas de aprender, que disfruta mucho de su trabajo y siempre dispuesto a proponer/escuchar diferentes opiniones.

Actualmente, estoy centrado en aprender sobre patrones de diseño y profundizar conocimientos sobre JS y alguno de sus framaworks como Angular

### **FORMACIÓN ACADÉMICA**

TÉCNICO SUPERIOR EN DESARROLLO DE APLICACIONES MULTIPLATAFORMA FP Joyfe

TÉCNICO EN SISTEMAS MICROINFORMÁTICOS Y REDES

**CPIFP Los Enlaces** 

#### **EXPERIENCIA LABORAL**

POR CUENTA PROPIA (06-2022 A 09-2023)

Emprendimiento en el sector de los teclados mecánicos y desarrollador por cuenta propia.

#### **EVOTEC CONSULTING (07-2018 A 03-2022)**

**DESARROLLADOR JUNIOR** 

Desde mantenimiento de aplicaciones (VB .Net, C#) a la implementación de aplicaciones de gestión de tasaciones y sincronización.

ATOS (11-2017 A 02-2018)

**BECARIO DESARROLLADOR** 

Mantenimiento de aplicaciones en

Java